【裁判字號】    97,上更(一),467
【裁判日期】    971028
【裁判案由】    毒品危害防制條例
【裁判全文】
臺灣高等法院刑事判決             97年度上更(一)字第467號
上  訴  人
即  被  告  甲○○
指定辯護人  法律扶助律師林順益律師
上列上訴人因違反毒品危害防制條例案件，不服臺灣桃園地方法
院96年度重訴字第52號，中華民國97年1月2日第一審判決（起訴
案號：臺灣桃園地方法院檢察署96年度偵字第8513號），提起上
訴，經判決後，由最高法院發回更審，本院判決如下：
    主  文
原判決撤銷。
甲○○販賣第一級毒品（九十六年四月五日部分），累犯，處有
期徒刑拾陸年；扣案如附表編號一所示之物沒收銷燬之，如附表
編號二、三所示之物均沒收。
甲○○其餘被訴販賣第一級毒品（九十六年三月二十八日部分）
無罪。
    事  實
一、甲○○明知海洛因係毒品危害防制條例第2條第2項第 1款所
    規定之第一級毒品，不得持有及販賣，仍基於販賣第一級毒
    品海洛因營利之犯意，以約 1錢（3.75公克）新臺幣（下同
    ）2萬4千元之價格，向不詳姓名、年籍之成年人販入不詳數
    量之海洛因，嗣於民國96年4月5日下午 6時38分許，接獲鄭
    川右使用0000000000號行動電話撥打其使用之0000000000號
    行動電話，表明欲向其購買新臺幣（下同）1000元海洛因之
    電話後，邀約鄭川右至其桃園縣龜山鄉○○○路34巷14弄 2
    之2號6樓租屋處樓下交易，迄同日19時20分許，甲○○攜帶
    上開所販入海洛因之 1小包下樓，鄭川右依約抵達交易地點
    後，正欲將購買海洛因之1000元交予甲○○時，即為埋伏之
    員警查獲，甲○○見狀，立即將欲販出予鄭川右之海洛因 1
    小包丟棄在地，為警當場查扣，並自鄭川右身上扣得上述10
    00元（非犯罪所得）。嗣員警取得甲○○之同意後，前往甲
    ○○上開租屋處搜索，扣得如附表編號 1所示之第一級毒品
    海洛因（其中 1包係上述丟棄在地者，非於租屋處扣得），
    及甲○○所有供販賣第一級毒品犯罪所用如附表編號2、3所
    示之物。
二、案經臺北縣政府警察局淡水分局報請臺灣桃園地方法院檢察
    署檢察官偵查起訴。
    理  由
壹、證據能力部分：
  (一)按搜索，經受搜索人出於自願性同意者，得不使用搜索票。
    但執行人員應出示證件，並將其同意之意旨記載於筆錄。刑
    事訴訟法第131條之1定有明文。本件臺北縣警察局淡水分局
    員警於96年4月5日19時30分許，在被告位於桃園縣龜山鄉○
    ○○路34巷14弄2之2號 6樓之租屋處執行搜索時，係徵得被
    告之同意而為，有被告自願受搜索同意書、臺北縣政府警察
    局淡水分局搜索扣押筆錄可稽（見偵查卷(一)第18至21頁），
    則本件搜索及扣押程序並無何不法情事。被告指稱本件係違
    法搜索（見本院卷第103頁），自無可採。
  (二)被告固曾稱其警詢筆錄因施用藥物關係，並無證據能力云云
    （見本院上訴審卷第32頁）。惟警詢時詢問被告之員警李豐
    裕到庭結證稱其於製作警詢筆錄前，有詢問被告精神狀況如
    何，是否可以製作筆錄，而被告回答時精神狀況正常，可以
    製作筆錄，被告當時講話的狀況算很清楚，提藥狀況不是很
    明顯，對於警員提問，被告均有回答等語（見原審卷(一)第13
    8至139頁）。且經原審受命法官於當事人及辯護人均在場情
    況下當庭勘驗警詢筆錄錄音帶結果，亦得知警方均有依據一
    問一答之方式，按照被告回答的內容擇要旨記錄，被告回答
    問題時聲音雖然微弱，但並無神智不清導致文不對題之情形
    ，警方確於製作筆錄之初，詢問被告精神狀況如何，被告當
    時回答還好等情，有勘驗筆錄可憑，且於審理期日復提示予
    當事人及辯護人表示意見（見原審卷(一)第49至50頁、原審卷
    (二)第16至17頁）。參酌被告於翌日移送至檢察官初訊時，亦
    供稱警詢時所述為實在，並未提及警詢時有因施用毒品精神
    不濟之情節（見偵查卷(一)第70至72頁），故被告前揭辯解，
    已見情虛。則被告警詢筆錄既非公務員以不正方法取得，且
    係被告基於自由意志之陳述，自得採為證據。
  (三)證人鄭川右經原審傳拘未到（見原審卷(一)第120至125-1頁）
    ，且經本院上訴審傳喚仍不到庭，其於警詢之陳述，本院審
    酌其陳述時之外在環境及情況，係依約前往被告上址租住處
    前交易毒品，竟遭警方上門查緝，衡情其斯時係處於震驚狀
    態，並無機會先與被告勾串證言或湮滅證據，亦無多餘時間
    供其思索是否要藉詞掩飾迴護毒品賣家或設詞誣陷被告之可
    能，故證人鄭川右在此情狀下所為有關毒品交易事件之陳述
    ，本具有高可信度；又非警員違法取證所得，且係陳述向被
    告購買毒品之親身經歷事實，亦為證明被告所涉販賣第一級
    毒品之犯罪事實存否所必要者，故依刑事訴訟法第159條之3
    第 3款之規定，其警詢陳述，自得採為證據。至證人鄭川右
    於偵查中向檢察官所為之陳述，所附結文上並無載明本件應
    訊案號，然既經檢察官當庭諭知具結義務及偽證之處罰並載
    明於筆錄，且該結文係附於96年4月6日訊問筆錄後之情形觀
    之（見偵查卷(一)第73頁、第75頁），顯係就本件被告犯罪事
    實具結作證，應認符合法定具結程序，故依刑事訴訟法第15
    8條之 3、第159條之1第2項規定，證人鄭川右偵查筆錄自得
    作為證據。
  (四)除上述所陳之證據資料外，下列所引用之證據資料，被告及
    辯護人對之證據能力並不爭執（見原審卷(一)第39頁、本院上
    訴卷32至33頁），且未於言詞辯論終結前聲明異議，依刑事
    訴訟法第159條之5規定，視為已有將該等傳聞證據採為證據
    之同意，本院審酌下列證據資料作成之情況，查無違法取證
    之情形，認應係出於其自由意志，具有可信性，並無不適宜
    作為證據之情形，認具有證據能力。
貳、有罪部分
一、關於上揭被告甲○○於96年4月5日欲以1000元代價販賣海洛
    因 1包予鄭川右，嗣為埋伏員警查獲等事實，業據上訴人即
    被告甲○○於本院審理期日坦承在卷（見本院上訴審卷第90
    頁、第94頁、本院97年10月14日審判程序筆錄）；核與證人
    鄭川右於警詢及偵查中此部分證述情節相符（見偵查卷第15
    頁、第73至74頁）；復有通聯紀錄、臺北縣政府警察局淡水
    分局搜索、扣押筆錄、扣押物品目錄表、自願受搜索同意書
    、現場照片，及扣案如附表編號 1、2、3所示之物在卷可稽
    （見偵查卷(一)第18至23頁、第45至64頁、偵查卷(一)第26至29
    頁）。而扣案如附表編號 1所示白色粉末1罐及4包，經送鑑
    定結果，確含有第一級毒品海洛因之成分（驗餘淨重合計26
    4.34公克，空包裝總重 95.46公克，純度25.37%，純質淨重
    67.06公克），有法務部調查局96年5月4日調科壹字第09623
    039490號鑑定書在卷可佐（見偵查卷(一)第 112頁），應堪採
    信。
二、被告雖一度辯稱扣案罐裝海洛因並非其所有，與鄭川右間係
    共同出資合買，且已供出毒品上源云云。惟查：
  (一)扣案罐裝之海洛因，被告雖於原審供稱係綽號「排骨」之男
    子所寄放云云（見原審卷(一)第18頁），惟證人即被告同居男
    友劉英山於原審結證稱係綽號「大頭」之林志強寄放（見原
    審卷(一)第82頁），則被告與證人劉英山陳述情節迥異，所言
    已有可疑。而由被告嗣後復配合改稱係綽號「大頭」林志強
    寄放之情觀之（見原審卷第87頁、本院上訴審卷第32頁、本
    院97年10月14日審判程序筆錄），被告為求與證人劉英山證
    言一致而更改供詞一情，甚為明確。且觀證人劉英山於原審
    對於扣案罐裝海洛因究竟屬誰，證言反覆，先稱是綽號「大
    頭」之林志強，且並不認識綽號「排骨」之男子；又稱也有
    人稱林志強為「排骨」；再稱林志強交付該罐海洛因時，稱
    該物是「排骨」的；復再稱不曉得林志強是不是「排骨」之
    人（見原審卷(一)第82至83頁），則其證言是否真實無訛，亦
    值懷疑。況海洛因為政府懸為禁令查緝甚嚴物稀價昂之違禁
    物品，苟非相互信賴熟識甚深之友人，豈有可能將海洛因寄
    放在他人之處所，而被告卻連「排骨」之真實姓名、如何聯
    絡均不知悉（見偵查卷(一)第98頁），「排骨」焉會將上開鉅
    量海洛因寄放在被告之租屋處。另被告雖復改稱扣案罐裝海
    洛因係綽號「大頭」之林志強寄放，惟被告又稱綽號「大頭
    」之林志強係其毒品上源（詳後述），衡情，海洛因量少價
    昂，販賣海洛因之人無非圖利，豈有將如此鉅量之海洛因，
    放置下手處所之理，被告所辯其不合常理之處甚明，足認被
    告於警詢中已明白坦承：扣案海洛因（含罐裝海洛因部分）
    均為其所有等語，具有較可信之特別情況，且為證明本件犯
    罪所必要，而得採信。而扣案之海洛因重達264.34公克，斷
    非僅供被告自行施用而已，益徵被告確有販售海洛因予鄭川
    右之事實，情極明灼。被告雖於法院審理時先後聲請傳喚證
    人鄭燕玲、林志強，欲證明扣案罐裝海洛因確為林志強寄存
    云云，然林志強於原審傳拘未到（見原審卷(二)第 1頁），本
    院上訴審傳喚鄭燕玲、林志強亦未著（見本院上訴審卷第80
    至81頁），而本院參酌被告於警詢中已坦承扣案海洛因均為
    其所有，嗣其雖於偵、審中翻供，然與證人劉英山均無法合
    理一致交代其來源，且迄證人劉英山作證後，為附和證人劉
    英山乃再改稱其說詞，又此間存有諸多不合情理之瑕疵，顯
    係事後意圖卸責及勾串之詞，故本件此部分待證事實已臻明
    瞭，無再賡續調查之必要，爰不再予以傳喚，附此敘明。
  (二)被告對於其毒品來源，先稱係向綽號「小蟲」之男子購得（
    見偵查卷(一)第11頁、第71頁）；後改稱係向綽號「小米」之
    人購買（見偵查卷(一)第97頁）；復改稱係向綽號「大頭」之
    彭建強購買云云（見偵查卷(一)第116頁、第122頁）；再改稱
    ：綽號「大頭」之男子是叫林志強云云（見原審卷(一)第87頁
    ），供詞反覆不一，已難遽信，甚且證人彭建強到案亦稱不
    認識被告（見本院上訴審卷第88頁）。惟被告對於以1萬2千
    元販入半錢海洛因或1錢海洛因之價格為 2萬4千元之供述，
    卻甚為一致（見偵查卷(一)第97頁、第117頁、第122頁、原審
    卷(一)第17頁），足見被告向不詳姓名、年籍之成人販入海洛
    因之價格確為 1錢2萬4千元或半錢1萬2千元無誤。參酌被告
    於查獲當日確欲以1千元之價格出售海洛因1小包予鄭川右，
    足認被告販入海洛因之目的確有營利之意圖，至為灼然。按
    販賣毒品罪，係行為人明知其為毒品，意圖販賣營利，而將
    毒品購入或賣出，有一於此，其犯罪即屬完成，無須二者兼
    備，此與意圖販賣而持有毒品罪，係指行為人以意圖販賣營
    利以外之原因而持有毒品，其後始起意營利販賣者（如因為
    他人之贈與或寄藏而持有，嗣後始起意為販賣者），並不相
    同。所謂販賣毒品，並不以販入後，復行賣出為必要條件，
    只要以營利為目的，將毒品購入或賣出，有一於此，其犯罪
    就算已經完成，不論販入或賣出之行為，皆屬販賣行為一部
    分（最高法院88年度台上字第2398號、90年度台上字第1204
    號、91年度台上字第1143號判決參照）。查本件扣案被告所
    有之海洛因驗餘淨重高達合計264.34公克，顯逾越個人施用
    量甚多，參以前揭海洛因 1錢2萬4千元、及其工作為教小朋
    友日語（見本院97年10月14日審判程序筆錄），係非鉅額所
    得之工作，被告顯無僅為供己施用而大量購入或取得上開高
    達百萬元以上之海洛因，徒增此間保存、分裝而損耗逸失、
    及遭警方查緝之危險。再衡酌被告雖曾辯稱其與鄭川右係共
    同出資由其出面購買海洛因，且其於購得海洛因後抽取 4分
    之1 供己施用後，再將剩餘之海洛因交給鄭川右，鄭川右也
    知道云云（見偵查卷(一)第71頁、原審卷(一)第20頁、本院上訴
    卷第32頁）。惟證人鄭川右卻於偵查中否認上情，具結證稱
    被告並未告知會扣取少量海洛因供其施用等語在卷（見偵查
    卷(一)第74頁），況既為合資購買，依出資多寡分得毒品，方
    合常態，豈有從中扣除4分之1量之理？而此無異以同單位較
    低價向上手販入後，再以同單位較高價賣予下手，即已非合
    資購買之情形，在在均證明被告確有意圖販賣而販入海洛因
    之犯意及犯行。是本件被告意圖販賣營利，而自不詳姓名、
    年籍之成年人處購入海洛因，其犯罪即屬完成，而該當販賣
    第一級毒品海洛因既遂罪至明。
  (三)綜上所述，被告及其辯護人前揭辯解，要屬事後卸責之詞，
    委不足採，本件被告犯罪事證明確，應依法論科。
三、核被告所為（96年4月5日部分），係犯毒品危害防制條例第
    4條第1項販賣第一級毒品既遂罪。被告持有第一級毒品海洛
    因之低度行為，為其販賣之高度行為所吸收，不另論罪。被
    告前因違反毒品危害防制條例案件，經原審92年度訴字第15
    08號刑事判決判處有期徒刑 7月確定，於93年9月1日入監執
    行，迄94年 3月31日期滿執行完畢，有本院被告前案紀錄表
    可稽，其受有期徒刑執行完畢後，五年內故意再犯有期徒刑
    以上之本罪，為累犯，惟因販賣第一級毒品罪之法定本刑為
    死刑、無期徒刑之部分，依法不得加重其刑，故僅就得併科
    罰金刑部分加重其刑。又按販賣第一級毒品罪之法定刑為「
    死刑或無期徒刑；處無期徒刑者，得併科新台幣一千萬元以
    下罰金」，然同為販賣第一級毒品之人，其原因動機不一，
    犯罪情節未必盡同，或有大盤毒梟者，亦有中、小盤之分，
    甚或僅止於吸毒者友儕間為求互通有無之有償轉讓者亦有之
    ，其販賣行為所造成危害社會之程度自屬有異，法律科處此
    類犯罪，所設之法定最低本刑卻同為「無期徒刑，得併科新
    台幣一千萬元以下罰金」，不可謂不重。於此情形，倘依其
    情狀處以有期徒刑，即足以懲儆，並可達防衛社會之目的者
    ，自非不可依客觀之犯行與主觀之惡性二者加以考量其情狀
    ，是否有可憫恕之處，適用刑法第59條之規定酌量減輕其刑
    ，期使個案裁判之量刑，能斟酌至當，符合比例原則。查被
    告所有海洛因驗餘淨重雖高達264.34公克，然可資證明其欲
    販賣海洛因予鄭川右次數僅 1次，且因遭查獲而未完成交易
    ，並無任何所得，及該被其丟棄在地之 1小包海洛因淨重僅
    0.25公克（見偵查卷(一)第10頁），衡情足認其惡性尚非重大
    不赦，若以毒品危害防制條例第4條第1項所規定之法定本刑
    而科處最輕本刑無期徒刑，實屬情輕法重，在客觀上足以引
    起一般之同情，尚有堪資憫恕之處，是本院認即令處以最低
    度刑罰無期徒刑猶嫌過重，爰依刑法第59條之規定酌量減輕
    其刑，並就得併科罰金刑部分先加後減之。
四、原審以被告上述犯行事證明確，予以論罪科刑，固非無見，
    惟被告係基於販賣海洛因之意圖而買入毒品，其販賣第一級
    毒品海洛因之犯行即已既遂，原審僅論以未遂，尚有未洽。
    被告上訴意旨否認有販賣行為（嗣於審判期日已坦承），雖
    無可採，然原判決既有前揭可議之處，仍屬無可維持，自應
    由本院將原判決關於被告販賣第一級毒品（96年4月5日部分
    ）暨定應執行刑部分予以撤銷改判。爰審酌被告販賣海洛因
    予他人，對於社會治安危害甚鉅，且嗣於本院坦承犯行，可
    認有悔悟之意，兼衡被告遭查獲販賣海洛因僅有 1次，數量
    亦非鉅大，亦無獲利之情等一切情狀，量處如主文第二項所
    示之刑。公訴意旨另認被告應依刑法第90條第 1項之規定宣
    告強制工作云云，然被告販毒之犯行尚未達反覆或一再而為
    之程度，且被告並無其他販毒前科，故難認被告有犯罪習慣
    或因遊蕩或懶惰成習而犯罪之情形，自無依此宣告強制工作
    之餘地，併予敘明。
五、扣案如附表編號 1所示之物，係第一級毒品，應依毒品危害
    防制條例第18條第 1項前段之規定諭知沒收銷燬之。如附表
    編號 2所示之物，為被告所有，且有防止毒品裸露、逸出及
    潮濕之功用，係便於攜帶供販賣毒品所用之物；附表編號 3
    所示之物，係被告用以和證人鄭川右聯繫販賣第一級毒品所
    用之物，被告亦坦認上開行動電話及門號為其所有之物（見
    偵查卷(一)第11頁、原審卷(一)第18頁、原審卷(二)第19頁），而
    上開門號 SIM卡係電信公司配發予被告使用之實體物，業經
    被告取得所有權，又經被告用以撥打電話與證人鄭川右聯繫
    毒品交易事宜，是均屬被告所有供犯罪使用之物，均併依毒
    品危害防制條例第19條第1項前段宣告沒收。另被告於96年4
    月 5日出售海洛因予鄭川右，於尚未取得鄭川右交付之款項
    時即遭警查獲（見偵查卷(一)第29頁），自無犯罪所得之財物
    可言。至附表編號4所示之物，其中2000元（ 見偵查卷(一)第
    23頁），被告供稱為其身上原有之現金（見原審卷(一)第19頁
    ），且無證據證明係被告販賣海洛因犯罪所得之財物，自不
    得逕行對於前開款項宣告沒收；而其他扣案物均無證據足認
    與本件犯行有何直接關連，爰不另為沒收（銷燬）之諭知。
、無罪部分
一、公訴意旨另略以：被告明知海洛因係毒品危害防制條例第 2
    條第2項第1款所規定之第一級毒品，不得持有及販賣，詎於
    96年 3月間起每2至3天，即向某姓名、年籍不詳、綽號「大
    頭」之人，以半錢1萬2千元或 1錢2萬4千元之代價，在桃園
    縣龜山鄉○○○路34巷14弄2之2號住處前，購入第一級毒品
    海洛因後，即自行以每包 0.3公克之海洛因加以分裝，分裝
    完每包再扣除約4分之1數量之海洛因，以供自己施用，其餘
    則欲供販賣。嗣被告竟基於販賣第一級毒品海洛因之犯意，
    於96年3月28日晚間7時許，在上開住處前，將已扣除供自己
    施用之海洛因，以1包1千元之代價，販賣予鄭川右，因認被
    告此部分該當毒品危害防制條例第4條第1項之販賣第一級毒
    品罪嫌云云。
二、按犯罪事實應依證據認定之，無證據不得認定犯罪事實，刑
    事訴訟法第154條第2項定有明文。又檢察官就被告犯罪事實
    ，應負舉證責任，並指出證明之方法。因此，檢察官對於起
    訴之犯罪事實，應負提出證據及說服之實質舉證責任。倘其
    所提出之證據，不足為被告有罪之積極證明，或其指出證明
    之方法，無從說服法院以形成被告有罪之心證，基於無罪推
    定之原則，自應為被告無罪判決之諭知（最高法院92年度台
    上字第128號判例參照）。
三、檢察官認被告此部分涉犯上揭罪嫌，無非係以證人鄭川右於
    警詢及偵查中之證述，及被告警詢及偵查中自白等為據。惟
    查：證人鄭川右雖稱於96年 3月28日19時許有以1000元之代
    價向被告購買淨重 0.1公克之海洛因云云（見偵查卷(一)第15
    頁、第73頁），然此部分業經被告於偵、審堅決否認在卷，
    且被告雖於警詢曾一度供稱有販賣鄭川右海洛因 2次（見偵
    查卷(一)第10頁），然並未如96年4月5日該次販賣犯行，具體
    供述該第1次詳細交易細節及最末是否完成交易（按96年4月
    5 日該次販賣犯行，因為警方查獲而未實際完成交易，然被
    告於警詢供述其各次販賣行為時，仍將之計入其販賣予鄭川
    右之次數）等情，是此部分除證人鄭川右指訴、無法資為補
    強證據外，並無其他證據可資佐證。另生活上相類之工作、
    活動，本極易產生混淆，尤以毒品施用者通常即有相互購買
    、調用毒品之情，更易無法逐一、清晰記憶，被告雖於警詢
    復自承自96年 3月中旬迄查獲時止有多次買賣海洛因之行為
    （見偵查卷(一)第10至11頁），然對於每次係向何人購買毒品
    、每次買入之目的為何、每次購買之數量、價格為何、及是
    否完成交易等情，卻均未具體陳明，甚有供述反覆之情，且
    此部分除被告個人所言外，在無任何證據可佐下，尚難僅憑
    被告前後供述不一致之言，即遽對其論斷此部分罪刑。此外
    ，本院復查無其他積極證據足認被告有公訴意旨所指此部分
    罪行，即屬不能證明被告犯罪。原審未詳審酌卷證，逕為被
    告此部分有罪之判決，於法即有違誤，被告上訴意旨執此指
    摘原判決不當，為有理由，自應由本院將原判決關於其被訴
    販賣第一級毒品（九十六年三月二十八日部分）撤銷，改諭
    知其無罪之判決。
據上論斷，應依刑事訴訟法第369條第1項前段、第364條、第299
條第1項前段、第301條第 1項、毒品危害防制條例第4條第1項、
第18條第1項前段、第19條第 1項、刑法第11條、第47條第1項、
第59條，判決如主文。
本案經檢察官王壬貴到庭執行職務。
中    華    民    國    97    年    10    月    28    日
                  刑事第五庭審判長法  官  吳  敦
                                  法  官  張傳栗
                                  法  官  陳春秋
以上正本證明與原本無異。
如不服本判決，應於收受送達後十日內向本院提出上訴書狀，其
未敘述上訴之理由者並得於提起上訴後十日內向本院補提理由書
（均須按他造當事人之人數附繕本）。
                                  書記官  李家敏
中    華    民    國    97    年    10    月    28    日
附錄：本案論罪科刑法條全文
毒品危害防制條例第4條第1 項：
製造、運輸、販賣第一級毒品者，處死刑或無期徒刑；處無期徒
刑者，得併科新臺幣 1 千萬元以下罰金。
附表：
┌───┬──────────────────────────┬────────┐
│ 編號 │               扣案物品                             │      備註      │
├───┼──────────────────────────┼────────┤
│  1   │第一級毒品海洛因（1罐及4包，其中1包係經被告丟棄在租 │毒品危害防制條例│
│      │屋處樓下地上，餘在被告租屋處扣得）驗餘淨重合計264.34│第18條第1項前段 │
│      │公克，純度25.37％，純質淨重67.06公克。              │沒收銷燬        │
├───┼──────────────────────────┼────────┤
│  2   │上開海洛因之包裝罐1個及包裝袋4只（空包裝總重95.46公 │毒品危害防制條例│
│      │克）。                                              │第19條第1向前段 │
│      │                                                    │沒收            │
├───┼──────────────────────────┼────────┤
│  3   │0000000000號行動電話1支（含SIM卡1枚）。             │同上            │
│      │                                                    │                │
├───┼──────────────────────────┼────────┤
│  4   │電子秤2個、小分裝袋400包、鐵盒3個、未使用注射針筒35 │無證據足認與本案│
│      │個、已使用注射針筒80支、研缽（含磨杵）1個、注射用橡 │有關聯，不諭知沒│
│      │皮管1個、安非他命吸食器1組、大殘渣袋2個、小殘渣袋6包│收（銷燬）。    │
│      │、塑膠薄膜片3片、大分裝袋22包、交易用現金2000元整、 │                │
│      │安非他命1小包。                                     │                │
└───┴──────────────────────────┴────────┘


司法院資訊處製作；財團法人民間司法改革基金會備份。
